# 请教陈版，改制相关问题

提问人：jiangbo125 时间：2014-12-16 21:37:06
国企改制时的土地评估增值，企业已经调增无形资产及资本公积 日后企业将该土地对外出售，对应的资本公积是否需要结转。请教陈版与土地增值对应的资本公积是否结转？谢谢

回答人：chenyiwei
这部分资本公积在后续土地处置时无需转出到损益中。

提问人：zhs7403 时间：2014-12-17 21:16:55
陈老师，权益性交易一经确认今后脱离，无需转出，这个是因为什么？

回答人：chenyiwei
所有者对主体的资本性投入构成主体的永久性资本。